# 请教陈版：关于政府补助净额法的相关问题

提问人：denghaifu 时间：2019-01-25 13:52:17
甲公司为上市公司的控股子公司，同时甲公司为具有军工资质的企业，每年会拿到军方或非军方的研发项目，改类先发项目均有相应的任务书，任务书对研发费用总额、财政专项资金及自筹资金有明确的规定，目前一般来件都是 1 ：1.5 或 1 ： 2 的配比，也就是说专项资金 100 万的话，要自筹 150万或 200 万，那么该项目的总的研发资金为 250 万或 300 万元。假设甲取得了一个 500 万的项目，其中财政专项资金 200 万元，自筹资金 300万元，专款专用，形成的专利归属甲方。那么
问题：
1 、假设专项资金是现行拨付的，针对此类的项目是否可以利用净额法核算？
2 、假设专项资金是后期拨付的，甲公司现行垫付，是否可以采用净额法核算，如果资金拨付跨年了，那如何入账
3 、如果采用净额法核算，计算非经常损益的时候，冲减研发费用的金额是否需要单独抠出来计入非经常性损益，例如这道题，如果可以用净额法的话，研发费用是 100 万元，但非经常性损益仍然是 200 万元。

回答人：chenyiwei
政府补助采用总额法还是净额法核算，与资金结算的顺序无直接关系，企业可以选择对某一类别的政府补助采用总额法或净额法核算。
但是，从你说的情况看，建议关注以下问题：
1 、大部分研发项目为自筹资金，但研发形成的专利归属甲方，则本企业的自筹资金如何保证收回？这会影响到对会计核算模式的选择。
2 、如果确定属于政府补助，则研发费用相关政府补助如采用净额法核算，会影响加计扣除政策的享受，对此也应注意。